【裁判字號】    99,簡上,14
【裁判日期】    990525
【裁判案由】    竊盜
【裁判全文】
臺灣彰化地方法院刑事判決              99年度簡上字第14號
上  訴  人
即  被  告  甲○○
上列上訴人即被告因竊盜案件，不服本院九十八年度簡字第二二
七七號中華民國九十八年十一月三十日簡易判決（檢察官聲請簡
易判決處刑案號：九十八年度偵字第七五五八號），提起上訴，
本院管轄之第二審合議庭判決如下：
    主  文
上訴駁回。
    事實及理由
一、本案經本院審理結果，認第一審判決認事用法及量刑均無不
    當，應予維持，除補充被告於本院準備程序及審理時均坦承
    犯行外，並引用第一審判決書所記載之事實、證據及理由（
    如附件）。
二、本件上訴人上訴意旨略以：上訴人甲○○單親撫養一名稚子
    ，且因經濟能力不佳，生活與心理受有雙重壓力，才一時衝
    動犯下本件竊盜犯行，原判決量刑過重，上訴人雖有心繳納
    易科之罰金，惟因經濟能力不足，爰請求撤銷原判決，從輕
    量刑云云。
三、按「被告以外之人於審判外之陳述，雖不符前四條之規定，
    而經當事人於審判程序同意作為證據，法院審酌該言詞陳述
    或書面陳述作成時之情況，認為適當者，亦得為證據。當事
    人、代理人或辯護人於法院調查證據時，知有第一百五十九
    條第一項不得為證據之情形，而未於言詞辯論終結前聲明異
    議者，視為有前項之同意。」，刑事訴訟法第一百五十九條
    之五定有明文。本件上訴人即被告於本院準備程序時，表示
    對於檢察官所提各項證據方法之證據能力並無意見，本院審
    酌上開各該證據均非屬違法取得之證據，復經本院於審判期
    日就上開證據進行調查、辯論，依法均具有證據能力，合先
    敘明。
四、次按量刑之輕重係屬事實審法院得依職權自由裁量之事項，
    苟已斟酌刑法第五十七條各款所列情狀而未逾法定刑度，即
    不得遽指為違法。且在同一犯罪事實與情節，如別無其他加
    重或減輕之原因，下級審法院量定之刑，亦無過重或失輕之
    不當情形，則上級審法院對下級審法院之職權行使，原則上
    應予尊重（最高法院八十五年度台上字第二四四六號判決參
    照）。原審以被告所犯刑法第三百二十條第一項之竊盜犯行
    事證明確，據以論罪科刑，並審酌被告之品行、智識程度、
    動機、目的及其他一切情狀，判處被告有期徒刑月及諭知
    易科罰金之折算標準，核無違誤不當，上訴人指摘原判決量
    刑過重，請求撤銷原判決云云，為無理由，應駁回其上訴。
據上論斷，應依刑事訴訟法第四百五十五條之一第一項、第三項
、第三百六十四條、第三百六十八條、第三百七十三條，判決如
主文。
本案經檢察官林于人到庭執行職務。
中    華    民    國    99    年    5    月    25     日
                  臺灣彰化地方法院刑事第三庭
                      審判長法官  李  進  清
                            法官  洪  志  賢
                            法官  唐  中  興
以上正本證明與原本無異。
不得上訴。
中    華    民    國    99    年    5     月    25    日
                      書  記  官  蘇  美  苓

司法院資訊處製作；財團法人民間司法改革基金會備份。
